【裁判字號】    90,易,657
【裁判日期】    900821
【裁判案由】    竊盜等
【裁判全文】
臺灣嘉義地方法院刑事判決                            九十年度易字第六五七號
    公  訴  人  臺灣嘉義地方法院檢察署檢察官
    被      告  乙○○
右列被告因竊盜等案件，經檢察官提起公訴（九十年度偵字第四○七七號），本院判
決如左：
    主  文
乙○○竊盜，累犯，處有期徒刑陸月，如易科罰金，以佰元折算壹日；又傷害人之
身體，累犯，處有期徒刑陸月，如易科罰金，以佰元折算日，扣案尖刀壹把沒收；
應執行有期徒刑壹年，如易科罰金，以佰元折算壹日，扣案尖刀壹把沒收。
    事  實
一、乙○○前於民國八十九年間因竊盜案件，經本院八十九年度易字第三七四號判處
    有期徒刑六月，並為臺灣高等法院臺南分院八十九年度上易字第一三七八號駁回
    上訴確定，又於八十九年間因懲治盜匪條例等案件，經本院八十九年度訴字第一
    一三號判處「乙○○竊盜，累犯，處有期徒刑三月；又意圖為自己不法所有，以
    強暴、脅迫致使不能抗拒而使他人交付其物，累犯，處有期徒刑八年；扣案之鐵
    鋸一枝沒收；應執行有期徒刑八年二月，扣案之鐵鋸一枝沒收。」其中竊盜部分
    並為臺灣高等法院臺南分院八十九年度上訴字第一○八六號駁回上訴確定（竊盜
    部分因不得上訴第三審而先行確定，盜匪部分則因乙○○另行上訴並聲請回復原
    狀，俟九十年四月二十六日始確定），上開刑罰接續執行，於九十年五月三十一
    日甫執行完畢，猶不知悔改，復意圖為自己不法之所有，於九十年六月二十七日
    晚上十一時許，在嘉義縣溪口鄉林腳村柴林腳六十一之一號前，徒手竊取丁○○
    所有置於該處之牌照號碼ＦＪＲ－八五二號機車一輛，得手後並牽移至其位於嘉
    義縣溪口鄉林腳村柴林腳一八七號住處內，惟在數分鐘之內旋為丁○○發覺該車
    遭竊且藏放上址之內，乃向嘉義縣警察局民雄分局溪口分駐所報案，該分駐所警
    員甲○○、丙○○隨即於翌日凌晨零時二十分許，身著制服攜帶警棍會同丁○○
    前往，抵達上址後，丁○○又自門縫確認其內確有所失竊之機車，顯可疑乙○○
    為竊盜之人，甲○○、丙○○即在屋外呼叫：「乙○○下來，我們是警察！」等
    語，詎乙○○聞訊後，乃持尖刀一把奔往頂樓，警員甲○○、丙○○即拉開大門
    進入屋內逮捕乙○○，丁○○則因行動不便未尾隨在後，警員甲○○、丙○○上
    樓後，發現乙○○藏於樓梯間通往頂樓側之鐵門後方，並以身體頂壓該門，甲○○、丙○○乃以強制力撞開鐵門，復喝令乙○○棄械，詎乙○○抗拒逮捕，乃基
    於傷害及妨害公務之故意，以所持尖刀揮刺警員甲○○，致其受有頭部外傷併頭
    皮撕裂傷三公分、左下眼瞼撕裂傷二公分併鼻淚管損傷、左眼角膜缺損等傷害。
    末乙○○仍為警方制伏，並當場扣得其所有供前開犯行所用之尖刀一把，且起出
    失竊之上述機車一部（業據發還丁○○）。
二、案經嘉義縣警察局民雄分局報告，甲○○訴由臺灣嘉義地方法院檢察署檢察官偵
    查起訴。
    理  由
一、訊據被告乙○○對於右開時地竊取被害人丁○○機車一部之事實坦承不諱，核與
    證人丁○○於警訊及審理時所述失竊情節相符，復有贓物認領保管收據、車籍查
    詢資料各一份在卷（警卷第八頁至第九頁）可按。從而，被告此部分自白核與事
    實相符，事證明確，其竊盜犯行堪以認定。
二、訊據被告固坦承持尖刀刺傷警員甲○○，惟矢口否認有何妨害公務及傷害犯行，
    辯稱：當時進入屋內者，均未著制服及表明身分，即施以毆擊，其於驚懼下無由
    認定其等係依法執行職務，始持刀抗拒，另警方未持搜索票即進入其住處，違法
    在先云云。經查：右揭傷害及妨害公務之犯罪事實業據被告於警訊及偵查中自白
    屬實（警卷第一頁至第二頁反面偵訊筆錄，偵查卷第十四頁至第十五頁），核與
    證人即被害人丁○○及警員甲○○、丙○○分別於警訊或偵查中所述情節相符（
    警卷第三頁至第四頁偵訊筆錄，偵查卷第二十六頁至第二十八頁訊問筆錄），復
    有卷附之財團法人佛教慈濟綜合醫院大林分院診斷證明書一份足稽（警卷第六頁
    ），及扣案之尖刀一把可考。雖被告以前開情詞為辯，惟查：被告於警訊及偵查
    中均謂：「（問：當時警方到達現場時，你是否知道係警方要逮捕你？）當時警
    方有表明身分並身穿制服，並且告知我犯竊盜案請我下樓，而我當時在二樓房內
    聽到警方的告知，所以才持刀往二樓頂逃逸。」（警卷第二頁及其反面偵訊筆錄
    ）；「（問：持尖刀做何用途？）拒捕，警察要抓我，我要跟警察拼。」（偵查
    卷第十五頁訊問筆錄）等情，核與證人丁○○於審理時所證：「（問：當時警察
    是否有帶你到現場？）有，我在樓下等，沒有上樓。當時警察進入乙○○的住處
    時有表明身分，我有聽到警察說：『我們是警察，乙○○下來！』．．（問：當
    時警察去的時候情形如何？）我跟警察一起到他外面時警察有先叫他下來，然後
    就聽到有人往樓上跑的聲音，這時我從門縫看到我的機車在被告家裡，我就告訴
    警察，這時警察就將他家鐵門拉開，警察就衝進去逮捕他。．．（問：當時警察
    有無穿制服？）有。」（本院卷第三十七頁至第三十八頁、第四十頁審判筆錄）
    ；證人即警員甲○○於偵查中稱：「．．我與丙○○著制服前往，．．我們要進
    入時，我有喊：『乙○○下來！我們是警察！』。」（偵查卷第二十六頁反面至
    第二十七頁反面訊問筆錄）等情要屬一致，足見被告於警方追緝逮捕之際，業已
    知悉警員身分且執行職務中，事後翻異其詞，顯與事實不符。另被告於審理時亦
    坦承：「（問：是否有將車子牽到你家廚房？）有的，我是怕丁○○發現，我牽
    進去我家廚房三分鐘左右，他就發現了。」（本院卷第十九頁訊問筆錄），堪認
    被告確於行竊得手數分鐘之久，即為被害人丁○○發現持有贓物，顯可疑為竊盜
    之人，而為刑事訴訟法第八十八條第三項第二款：「有左列情形之一者，以現行
    犯論：二、因持有兇器、贓物或其他物件或於身體、衣服等處露有犯罪痕跡，顯
    可疑為犯罪人者。」規定所稱之準現行犯，得依同法第八十八條第一項：「現行
    犯，不問何人得逕行逮捕之。」逕予逮捕之，且按同法第一百三十條：「檢察官
    、檢察事務官、司法警察官或司法警察逮捕被告、犯罪嫌疑人或執行拘提、羈押
    時，雖無搜索票，得逕行搜索其身體、隨身攜帶之物件、所使用之交通工具及其
    立即可觸及之處所。」規定，對於被告所在之處逕行搜索，復扣押被告身攜之尖
    刀及贓物之機車，而此等強制處分又非同法第一百三十一條第三項應陳報法院之
    列，因之，本件逮捕、搜索及扣押等強制處分難認有何違法情事。況被告與證人
    陳慶忠素無仇怨，為被告供陳在卷（本院卷第三十八頁審判筆錄），當無設詞誣
    攀之理。是被告所辯，與事實未合，無非臨訟卸責之詞，不值採信。事證明確，
    其犯行堪以認定。
三、核被告所為，係犯刑法第一百三十五條第一項之妨害公務罪、第二百七十七條第
    一項之傷害罪及第三百二十條第一項之竊盜罪。被告係以一行為觸犯妨害公務及
    傷害二罪名，為想像競合犯，應依刑法第五十五條前段規定從一重之傷害罪處斷
    。所犯傷害及竊盜犯行間，犯意各別，行為互異，犯罪構成要件亦不同，自應分
    論併罰。另查被告前於八十九年間因竊盜案件，經本院八十九年度易字第三七四
    號判處有期徒刑六月，並為臺灣高等法院臺南分院八十九年度上易字第一三七八
    號駁回上訴確定，又於八十九年間因懲治盜匪條例等案件，經本院八十九年度訴
    字第一一三號判處「乙○○竊盜，累犯，處有期徒刑三月；又意圖為自己不法所
    有，以強暴、脅迫致使不能抗拒而使他人交付其物，累犯，處有期徒刑八年；扣
    案之鐵鋸一枝沒收；應執行有期徒刑八年二月，扣案之鐵鋸一枝沒收。」其中竊
    盜部分並為臺灣高等法院臺南分院八十九年度上訴字第一○八六號駁回上訴確定
    （竊盜部分因不得上訴第三審而先行確定，盜匪部分則因乙○○另行上訴並聲請
    回復原狀，俟九十年四月二十六日始確定），上開刑罰接續執行，於九十年五月
    三十一日甫執行完畢，有臺灣嘉義地方法院檢察署刑案資料查註紀錄表、臺灣高
    等法院被告全國前案紀錄表各一份在卷（偵查卷第三頁至第十一頁，本院卷第六
    頁至第十六頁）可按，其受有期徒刑之執行完畢，五年以內再犯本件有期徒刑以
    上之罪，為累犯，所犯罪名應各依刑法第四十七規定，加重其刑。爰審酌被告曾
    有殺人、妨害公務、竊盜、盜匪等前科，有上揭前案紀錄表可循，素行不良，時
    值盛年，不知進取，貪戀財物致罹刑典之動機，對於執行逮捕職務公務員遽施強
    暴成傷，無視國家公權力存在，殊值非議，犯罪之目的、方法、手段，於偵查中
    坦承犯愆，嗣於審理時卻避重就輕、推諉卸責之態度等一切情狀，分別量處如主
    文所示之刑，並諭知易科罰金之折算標準，再定其應執行之刑，同時依刑法第四
    十一條第二項規定復諭知易科罰金之折算標準。至扣案尖刀一把為被告所有供傷
    害及妨害公務犯行所用之物，業據其供陳在卷（本院卷第四十一頁審判筆錄），
    併依刑法第三十八條第一項第二款規定沒收之。
據上論斷，應依刑事訴訟法第二百九十九條第一項前段，刑法第一百三十五條第一項
、刑法第二百七十七條第一項、第三百二十條第一項、第五十五條、第四十七條、第
五十一條第五款、第四十一條第一項前段、第二項、第三十八條第一項第二款，罰金
罰鍰提高標準條例第一項前段、第二項，判決如主文。
本案經檢察官劉仲慧到庭執行職務。
中      華      民      國    九十      年      八      月    二十一    日
                                    臺灣嘉義地方法院刑事第二庭
                                        法  官  張  道  周
右正本證明與原本無異。
如不服本判決，應於判決送達後十日內向本院提出上訴狀( 應附繕本 )。
中      華      民      國    九十      年      八      月    二十七    日
                    書記官  王  佩  湘
附錄本判決論罪法條全文
刑法第三百二十條第一項
意圖為自己或第三人不法之所有，而竊取他人之動產者，為竊盜罪，處五年以下有期
徒刑、拘役或五百元以下罰金。
刑法第二百七十七條第一項
傷害人之身體或健康者，處三年以下有期徒刑、拘役或一千元以下罰金。
刑法第一百三十五條第一項
對於公務員依法執行職務時，施強暴脅迫者，處三年以下有期徒刑、拘役或三百元以
下罰金。


司法院資訊處製作；財團法人民間司法改革基金會備份。
